【裁判字號】    98,交聲,904
【裁判日期】    980602
【裁判案由】    違反道路交通管理處罰條例聲明異議
【裁判全文】
臺灣桃園地方法院交通事件裁定        98年度交聲字第904號
原裁決機關  交通部公路總局新竹區監理所桃園監理站
異  議  人  甲○○
即受處分人
上列受處分人因違反道路交通管理處罰條例案件，不服交通部公
路總局新竹區監理所桃園監理站民國98年3 月9 日，以桃監裁罰
字第裁52-DB0000000號所為之處分（原舉發案號：桃園縣政府警
察局桃警局交字第DB0000000 號），聲明異議，本院裁定如下：
    主  文
異議駁回。
    理  由
一、原處分意旨略以：異議人即受處分人甲○○於民國97年12月
    9 日7 時45分許，駕駛車牌號碼HJ-962號營業一般大貨車，
    因不遵守公路機關依道路交通管理處罰條例第5 條所定所發
    布之命令，於管制時段駕駛砂石車行駛於桃園縣大溪鎮○○
    路僑愛國小前，經桃園縣警察局大溪分局舉發，原處分機關
    依道路交通管理處罰條例第60條第2 項第3 款規定，裁處罰
    鍰新臺幣（下同）1,800元等語。
二、異議意旨略以：異議人固不否認於上開時間，行經該路段之
    事實，惟以上開大貨車固然平日係載運砂石之用，然取締當
    時為空車，與一般大貨車無異，應不在禁止之列，為此聲明
    異議云云。
三、按為維護道路交通安全與暢通，公路或警察機關於必要時，
    得就指定某線道路或某線道路區段禁止或限制車輛、行人通
    行，或禁止穿越道路，或禁止停車及臨時停車之事項發布命
    令，道路交通管理處罰條例第5 條第1 款定有明文。又汽車
    駕駛人，駕駛汽車有不遵守公路或警察機關，依第5 條規定
    所發布命令者，處900 元以上1,800 元以下罰鍰，道路交通
    管理處罰條例第60條第2 項第2 款定有明文。
四、經查：
(一)、本件異議人確有於97年12月9 日7 時45分許，駕駛上開車輛
    ，於管制時段駕駛砂石車行駛於桃園縣大溪鎮○○路僑愛國
    小前之事實，核與卷附之桃園縣政府警察局97年12月9 日桃
    警局交字第DB0000000 號舉發違反道路交通管理事件通知單
    所載相符，並經異議人於其聲明異議狀所自承，足證異議人
    確有於上揭時間駕駛上開車輛行經舉發地點之情事。
(二)、桃園縣政府就該縣砂石車管制方式採正向管制，即公告開放
    行駛路線，砂石車僅能行駛於公告開放路線，其餘非公告路
    線一律禁行，如砂石車輛於禁行路段有特殊通行需求，應依
    規定向桃園縣政府申領通行證，此有桃園縣政府98年4 月16
    日府交運字第0980138727號回函及88年8 月23日府警交字第
    353106號公告在卷可稽。
(三)、本件雖異議人辯稱：伊舉發當時所駕駛之大貨車為空車，並
    未載運砂石云云，然異議人所駕駛之車輛係砂石專用車，只
    不過當時並未載運砂石而已，而依上開公告所示，僅載明「
    載運砂石車輛」，並未無空車與非空車之區別，足見砂石車
    上是否載運砂石，並非所問，該項公告之管制之內容乃在禁
    行該等車輛通行，以維護交通流暢及安全。是異議人上開辯
    解，應不足採。
(四)、另本院依職權向桃園縣政府查詢該時段有無其他替代道路，
    以利砂石車之通行，經桃園縣政府98年4 月16日府交運字第
    0980138727號函覆，桃園縣八德市○○道開放之路段有台66
    線、台4 線、台3 線、桃46縣及桃57線等替代道路，並非僅
    止上開路段而已，異議人捨其他替代道路不行，卻行駛於禁
    止砂石車通行之路段，有因不遵守公路或警察機關依道路交
    通管理處罰條例第5 條規定所發布之命令之違規行為，從而
    原處分機關依前揭道路交通管理處罰條例第60條第2 項第3
    款之規定，裁處受處分人罰鍰1,800 元，核無違誤，本件受
    處分人之異議為無理由，自應將其異議駁回。
據上論斷，應依道路交通案件處理辦法第19條，裁定如主文。
中    華    民    國    98    年    6    月     2     日
                        交通法庭    法  官  陳筱蓉
以上正本證明與原本無異。
如不服本裁定，應於送達後5 日內，向本院提出抗告狀。
                                    書記官   陳恩如
中    華    民    國    98    年    6    月     2     日


司法院資訊處製作；財團法人民間司法改革基金會備份。
